臺灣臺北地方法院刑事判決　　　　　　　96年度易字第1359號
　　公　訴　人　臺灣臺北地方法院檢察署檢察官
　　被　　　告　解百榮原名丙.
上開被告因妨害家庭案件，經檢察官提起公訴（九十六年度偵字
第一三六三號），本院判決如下：
    主  文
本件公訴不受理。
    理  由
一、公訴意旨略以：解百榮（原名丙○○）與乙○○原為夫妻，
    為有配偶之人，竟基於通姦之概括犯意，自民國九十一年七
    月起，與王愛（原名王若慈，經檢察官另行為不起訴處分）
    在不詳地點，連續發生多次性行為而通姦，王愛並於九十二
    年七月二十日產下一子解東師，嗣於九十五年六月間乙○○
    經解百榮女兒丁○○告知，始悉上情，案經乙○○訴請臺灣
    臺北地方法院檢察署檢察官偵查起訴，因認解百榮涉犯刑法
    第二百三十九條前段之通姦罪嫌等語。
二、按告訴乃論之罪，其告訴應自得為告訴之人知悉犯人之時起
    ，於六個月內為之；告訴乃論之罪，其告訴已逾告訴期間者
    ，應諭知不受理之判決，刑事訴訟法第二百三十七條第一項
    、第三百零三條第三款分別定有明文。
三、經查：
  (一)被告與告訴人原為夫妻，迄於九十五年間始經大陸地區法院
    判決離婚，而王愛於九十二年七月二十日所產下之子解東師
    為被告之子，且告訴人係於九十五年十月四日始委由告訴代
    理人具狀提起本案之告訴等情，為被告所承認，且有告訴狀
    上之臺灣臺北地方法院檢察署收文章、認領書、戶籍謄本在
    卷可資佐證，自堪信上開事實為真實。
  (二)就告訴人係何時知悉本案被告與他人為通姦行為而生育一子
    解東師一節，告訴代理人甲○○於偵查中固指稱：告訴人係
    於九十五年六、七月間致電丁○○得知被告育有一子解東師
    等語，惟此為被告所否認，並辯稱：告訴人早已得知伊認領
    解東師，並非九十五年六月間始得知等語，而證人丁○○於
    本院審理中亦到庭證稱：伊為被告與湯美華所生之女，在八
    十年八月三十日出生，現在（指九十六年七月十九日到庭作
    證時）是高一要升高二。在伊小學一、二年級時，被告與告
    訴人結婚來臺共同居住，伊則在小學一、二年級左右到小學
    五、六年級與母親湯美華居住，期間只有在去看被告時看到
    告訴人，並無私下與告訴人聯絡過。到伊小學五、六年級搬
    回新店與被告同住時起，就沒有看到告訴人，從伊搬回新店
    後只有在國一大約九十三年時，告訴人曾打電話到家裡詢問
    伊及家人的近況，伊就回答父親近況不錯，「阿姨」對伊也
    很好，且有另一個弟弟，一開始，告訴人因不知道「阿姨」
    是誰有問伊，伊就告知告訴人「阿姨」為王愛，且有提及弟
    弟為「阿姨」與被告所生之小孩，接著，告訴人就詢問弟弟
    幾歲、何時出生及姓名為何等問題，伊就跟告訴人說弟弟快
    滿一歲、弟弟之出生年月日及姓名，之後伊就未曾與告訴人
    聯絡過，伊也未曾在九十五年六月間接過告訴人之電話等語
    ，核與被告所辯情節相符，本案應認告訴人於九十三年間即
    由證人即被告之女丁○○處獲悉被告與王愛於九十二年七月
    二十日育有一子之情。
  (三)綜上所述，告訴人於九十三年間既已知悉被告本案涉犯通姦
    罪之情，竟遲至九十五年十月四日始委由告訴代理人具狀提
    出本案告訴，其告訴顯已逾告訴期間，揆諸前開規定，本件
    應諭知不受理之判決。
據上論斷，應依刑事訴訟法第三百零三條第三款，判決如主文。
本案經檢察官陳韻如到庭執行職務
中　　華　　民　　國　　96　　年　　7 　　月　　27　　日
                        臺灣臺北地方法院刑事第八庭
                            法  官  唐于智
上正本證明與原本無異
如不服本判決應於送達後10日內向本院提出上訴狀
                            書記官  李玟郁
中　　華　　民　　國　　96　　年　　8 　　月　　1 　　日
